最高法院刑事判決　　　　　　九十四年度台上字第四九一九號
　　上　訴　人　甲○○
　　　　　　　　　　　　7號6.
上列上訴人因違反槍砲彈藥刀械管制條例案件，不服台灣高等法
院高雄分院中華民國九十一年十一月二十七日第二審判決（九十
一年度上訴字第一七０七號，起訴案號：台灣高雄地方法院檢察
署九十一年度偵字第一一００五號），提起上訴，本院判決如下
：
    主  文
上訴駁回。
    理  由
按刑事訴訟法第三百七十七條規定，上訴於第三審法院，非以判
決違背法令為理由，不得為之。是提起第三審上訴，應以原判決
違背法令為理由，係屬法定要件。如果上訴理由狀並未依據卷內
訴訟資料，具體指摘原判決不適用何種法則或如何適用不當，或
所指摘原判決違法情事，顯與法律規定得為第三審上訴理由之違
法情形，不相適合時，均應認其上訴為違背法律上之程式，予以
駁回。上訴人甲○○上訴意旨略稱：上訴人於警詢時供稱：「（
問：你非法所持有之槍枝及子彈是向何人購買？其購買之價錢為
何？）我是向綽號『黑仔』購買，這枝槍另附子彈六發，每枝是
以四萬五千元向綽號『黑仔』購買。」、「綽號『黑仔』真實姓
名我原不知道，但是經警方人員調刑事口卡片才知道他叫莊見城
……」。復於檢察官偵查中供稱：「（問：今天上午九時許警察
有在你住處扣得改造手槍六枝？）是的，是我在九十年十二月份
向一個叫『黑仔』買的，地點在旗津區的一處巷口，買來之後並
無改造過，後來在警察局才知道『黑仔』是莊見城。」、「（問
：槍彈向何人買？買槍作何用途？）向『黑仔』買，因之前有被
人毆打，買來防身。」嗣改稱是林慶益的，約於八十五年他到高
雄收帳放在伊那邊，莊見城欠伊錢，且在刑事組時，要伊交出一
個人，伊想到欠伊錢（欠四萬五千元）之莊見城，所以之前推說
是向莊見城買的等語。上訴人已於警局調刑事口卡片供指認時，
自白並供述槍彈係購自莊見城，口卡片已有莊見城之基本資料，
且當時莊見城因他案於戒治所戒治中，並非不能調查。而該槍彈
之來源是否真實，可否進一步查獲，攸關上訴人有無應減輕或免
除其刑之事由，原審未予調查，遽予判決，有應於審判期日調查
之證據而未予調查之違法。又原判決未說明不採上訴人前開自白
之理由，亦有不備理由之違法等語。
惟查：採證認事係屬事實審法院之職權，而法院憑以認定犯罪事
實之證據，並不以直接證據為限，即綜合各種直接、間接證據，
本於推理作用，為其認定犯罪事實之基礎，如不違背經驗法則與
論理法則，亦非法所不許。原判決依憑上訴人於警訊、檢察官偵
查及事實審審理中之供述，卷附查獲現場照片八幀、內政部警政
署刑事警察局九十一年七月一日刑鑑字第０九一０一三二一六二
號槍彈鑑定書等證據，為綜合之判斷，認上訴人之自白與事實相
符，其有原判決事實欄所載之犯行，因而撤銷第一審判決，改判
仍論處上訴人未經許可，持有可發射子彈具有殺傷力之改造手槍
罪刑。已詳其調查證據之結果及證據取捨並認定犯罪事實之理
由。所為論斷均有卷存證據資料可資覆按，就形式上觀察，要無
採證認事違背經驗法則、論理法則，或調查未盡、理由不備，或
其他違背法令之情形，尚難任意指摘為違法。按槍砲彈藥刀械管
制條例第十八條第四項明定：犯本條例之罪，於偵查或審判中自
白，並供述全部槍砲、彈藥、刀械之來源及去向，因而查獲或因
而防止重大危害治安事件之發生者，減輕或免除其刑，是此自白
情形，必須於偵查或審判中自白，並供述全部槍砲、彈藥之來源
及去向，因而查獲或因而防止重大危害治安事件之發生者，始能
減免其刑。上訴人於事實審偵、審中雖曾為前開自白，然卷內並
無任何因而查獲其槍彈來源，或因而防止重大危害治安事件發生
之資料，上訴人及其原審選任辯護律師於事實審偵、審中亦從未
為前項主張或提出任何因上訴人之自白而查獲槍彈來源之前手或
防止危害治安發生之資料供調查，難認原審有調查未盡或理由不
備之情形。上訴意旨迄未提出任何已查獲槍、彈前手，或防止重
大危害治安事件發生之證據，徒憑己見，或對原審調查證據職權
之適法行使，或對原判決已明白論斷之事項，仍執前詞，任意指
摘原判決調查未盡、理由不備，核與法律規定得為第三審上訴理
由之違法情形，不相適合，應認其上訴違背法律上之程式，予以
駁回。
據上論結，應依刑事訴訟法第三百九十五條前段，判決如主文。
中　　華　　民　　國　九十四　年　　九　　月　　八　　日
                      最高法院刑事第十庭
                          審判長法官  陳　正　庸
                                法官  賴　忠　星
                                法官  王　居　財
                                法官  林　開　任
                                法官  林　立　華
      本件正本證明與原本無異
                                      書  記  官
中　　華　　民　　國　九十四　年　　九　　月　 十五 　日
                                                Ａ
